【裁判字號】    90,訴,27
【裁判日期】    900529
【裁判案由】    懲治走私條例等
【裁判全文】
臺灣高雄地方法院刑事判決                              九十年度訴字第二七號
    公  訴  人  臺灣高雄地方法院檢察署檢察官
    被      告  甲○○
    被      告  乙○○
    右  一  人
    選任辯護人  王正嘉律師
    選任辯護人  徐建光律師
    選任辯護人  蘇精哲律師
右列被告等因違反懲治走私條例等案件，經檢察官提起公訴（八十九年度偵字第一五
七三六號），本院判決如左：
      主  文
甲○○共同運送私運管制物品進口逾公告數額之走私物品，處有期徒刑陸月，如易科
罰金，以佰元折算壹日。扣案仿冒ＭＩＬＤ  ＳＥＶＥＮ牌未稅洋菸肆萬包、估價
單伍張，均沒收。
乙○○共同運送私運管制物品進口逾公告數額之走私物品，處有期徒刑月，如易科
罰金，以佰元折算壹日。緩刑年。扣案仿冒ＭＩＬＤ  ＳＥＶＥＮ牌未稅洋菸肆
萬包沒收。
      事  實
一、甲○○、乙○○為朋友關係，均知未稅洋菸係經行政院公告列為管制進口之物品
    ，一次私運總額之完稅價格不得超過新台幣（下同）十萬元。甲○○竟基於販賣
    走私進口有仿冒商標之未稅洋菸之故意，先行覓妥在台中年籍姓名不詳綽號「大
    胖忠」之男子為買主，再與販賣走私未稅洋菸之年籍姓名不詳綽號「清仔」之男
    子聯絡，而於民國八十九年七月十日十一時許，在高雄縣岡山鎮岡山文化中心附
    近，向「清仔」以每箱新台幣（下同）九千元之價格，購得私運進口、並使用相
    同於日商．日本香煙產業股份有限公司向我國經濟部智慧財產局申請註冊之「Ｍ
    ＩＬＤ  ＳＥＶＥＮ文字及圖」商標圖樣、完稅價格計五十六萬八千元之未稅洋
    菸四萬包（共計八十箱，其中一萬五千包貼有偽造之專賣憑證，此部分不另為無
    罪之諭知，詳如後述），再依先前與「大胖忠」之約定，委託貨運行運送至台中
    ，以每箱九千五百元之價格出售予「大胖忠」；甲○○購得前開洋菸後，即將之
    分裝在其借自不知情之高翁惠娟、林國基之車牌號碼分別為ＥＧ─三五五二號、
    ＥＧ─四二九九號自用小貨車上，並擬將之運送至高雄縣路竹鄉○○○路一０九
    號中連貨運公司路竹營業處，轉運至中連貨運公司台中營業處，因其無法同時駕
    駛二輛小貨車，並為避免拖延時間遭人發現，乃先於同日十時許聯絡乙○○，請
    乙○○於同日十二時至岡山文化中心駕駛其中一部小貨車，而乙○○依約前往時
    ，自前開小貨車所裝載之紙箱上文字，即可知為ＭＩＬＤ  ＳＥＶＥＮ牌洋菸，
    且由數量之多、地點非為一般販售洋菸之場所，亦可疑為私運進口未稅之物，竟
    仍與甲○○共同基於運送走私進口未稅洋菸之犯意聯絡，與甲○○分別駕駛ＥＧ
    ─四二九九號、ＥＧ─三五五二號小貨車，將前開四萬包未稅洋菸運送至中連貨
    運公司路竹營業處。嗣於八十九年七月十日十三時許，在中連貨運公司路竹營業
    處內，正由不知情之中連貨運公司員工王福財、施建成（業經檢察官為不起訴處
    分確定）將前開未稅洋菸搬上該公司所有車牌號碼ＨＴ─一八八號貨車尚未駛離
    之際，為警方當場查獲，並扣得仿冒ＭＩＬＤ  ＳＥＶＥＮ牌未稅洋菸四萬包，
    及甲○○所有供記載販售記錄用估價單五張（起訴書誤載為一本）。
二、案經保安警察第三總隊第三大隊移送臺灣高雄地方法院檢察署檢察官偵查起訴。
      理  由
一、訊據被告甲○○、乙○○雖均坦承於右揭時地分別駕駛車牌號碼ＥＧ─四二九九
    號、ＥＧ─三五五二號小貨車運送洋菸，惟甲○○辯稱：「是『清仔』要伊去載
    洋菸，一箱給伊五百元代價，並不是伊要賣給『大胖忠』」云云，乙○○則辯稱
    ：「伊載的可能是菸，但不知是走私進口的未稅洋菸」云云。經查：
  (一)、扣案洋菸四萬包，完稅價格為五十六萬八千元，其中一萬五千包貼有偽造之專
      賣憑證，餘二萬五千包未貼有專賣憑證，此有卷附查獲違反台灣省內菸酒專賣
      暫行條例案件扣押物品表一紙在卷可按，且ＭＩＬＤ  ＳＥＶＥＮ文字及圖為
      日商．日本香煙產業股份有限公司向我國經濟部智慧財產局申請註冊，在各種
      香煙、煙草、煙絲、捲煙、雪茄等商品取得商標專用權，並尚在專用期間，此
      有商標註冊證多紙在卷可憑，又扣案洋煙之外包裝紙箱有ＭＩＬＤ  ＳＥＶＥ
      Ｎ字樣，此有卷附相片多幀可稽，再者，扣案洋菸外包裝硬紙盒與真品洋菸有
      鋼模數字不符、雙Ｖ圖形及星星標記印刷不清，及口味不合等不同，此亦有代
      理進口ＭＩＬＤ  ＳＥＶＥＮ牌洋菸之傑太日煙國際股份有限公司八十九年七
      月十四日函在卷可佐，並參酌甲○○於八十九年七月二十六日偵訊時供稱：「
      知道扣案洋菸是走私的」等語，於九十年四月四日本院審理時供稱：「知道扣
      案洋菸是水貨」等語，自足認扣案洋菸為私運進口逾公告數額未稅之仿冒商標
      商品。
  (二)、甲○○於偵訊中均一再供稱扣案洋菸係其以每箱九千元購自「阿清」，再以每
      箱九千五百元轉售「大胖忠」，並就其先找買主，再以將扣案洋菸委託貨運行
      送至台中交貨之情形，亦詳細供述，其於本院審理時雖改稱係受託於「阿清」
      運送，惟依其所辯每運送一箱洋菸即可賺取五百元酬勞，較販賣無風險又投資
      報酬率高出許多，顯與常情有違而不可信，應認其偵訊之供述與事實相符；再
      者，扣案洋菸之外包裝紙箱印有ＭＩＬＤ  ＳＥＶＥＮ字樣，甲○○又自承知
      為走私進口之物，已如前述，則甲○○當知扣案洋煙亦為仿冒前開商標樣之商
      品無疑。
  (三)、乙○○雖辯稱不知所運送之物為走私之洋菸，惟由本件扣案洋菸數量高達八十
      箱計四萬包，遠逾一般個人吸用之量，且其接運之地點為岡山文化中心，非屬
      香菸販賣或集散之場所，又其亦自承不知甲○○之職業，顯亦難認其有合理理
      由認為甲○○請其運送之洋菸為合法進口物，是依前開種種事證，乙○○當已
      可懷疑其所運送之洋菸為走私進口之物品。
  (四)、此外復有甲○○所有供記載販售記錄用估價單五張扣案、現場相片多幀在卷可
      資佐證。
  是綜上所述，被告二人前開辯解，均為事後卸責之詞，不足採信，其等犯行均堪認
  定。
二、按一次私運洋煙、洋酒、捲煙紙其總額由海關照緝獲時之完稅價格計算，超過新
    台幣十萬元者，屬管制進口物品，懲治走私條例公告管制物品項目及其數額丙項
    定有明文；次按中華民國四十二年七月七日公佈施行之臺灣省內菸酒專賣暫行條
    例，係以當時包括高雄市在內之臺灣省所屬各縣市為施行區域，此項法律施行區
    域未依法定程序變更前，仍應繼續適用於改制後之高雄市，業經司法院大法官會
    議第二三九號解釋在案；再按意圖出售圖利而販入未貼專賣憑證之洋菸，雖未及
    賣出即為警查獲，所為仍應成立臺灣省內菸酒專賣暫行條例第三十七條第五款之
    販賣未貼專賣憑證之菸類罪，不以販入後復行賣出為要件（參照最高法院廿五年
    非字第一二三號判例）。揆諸前開說明，核甲○○販賣未貼專賣憑證或貼有偽造
    專賣憑證之仿冒前開商標圖樣之洋菸，係違反臺灣省內菸酒專賣暫行條例第三十
    條第一項之規定，應依同條例第三十七條第五款之販賣未貼專賣憑證之菸類罪處
    斷，並犯商標法第六十三條之明知為同一商品使用相同於他人註冊商標之圖樣之
    商品而販賣罪，其以一販賣行為，同時犯前開二罪，為想像競合犯，應從一重之
    商標法第六十三條處斷。又被告二人載運完稅價格逾公告數額十萬元之管制進口
    物品之洋菸，均係犯懲治走私條例第三條第一項之運送走私物品罪。甲○○所犯
    前開商標法第六十三條之罪及運送走私物品罪二罪間，係以運送之方法欲達販賣
    圖利之目的，有方法結果之牽連關係，為牽連犯，應從較重之懲治走私條例第三
    條第一項之運送走私物品罪處斷。被告二人就運送走私物品罪有犯意聯絡及行為
    分擔，為共同正犯。爰審酌甲○○運送、販賣走私物品，及乙○○運送走私物品
    之行為，均足以助長走私，影響課稅公平，且擾亂國內菸品價格市場之健全發展
    ，影響國家經濟，甲○○之行為並同時損害商標專用權人之權利，惟甲○○於犯
    後坦承部分犯行，乙○○僅屬運送，犯罪情節較輕，且扣案洋菸尚未流入市面，
    未造成實質損害等一切情狀，分別量處如主文所示之刑，並均諭知易科罰金之折
    算標準。又被告二人於犯罪行為後，刑法第四十一條已於九十年一月十日修正公
    布生效，依該條第一項之規定：「犯最重本刑為五年以下有期徒刑以下之刑之罪
    ，而受六個月以下有期徒刑或拘役之宣告，因身體、教育、職業、家庭之關係或
    其他正當理由，執行顯有困難者，得以一元以上三元以下折算一日，易科罰金。
    但確因不執行所宣告之刑，難收矯正之效，或難以維持法秩序者，不在此限」。
    比較新舊法，新法規定較有利於被告，依刑法第二條第一項前段，應適用刑法第
    四十一條第一項。乙○○前未曾受有期徒刑以上刑之宣告，此有卷附台灣高等法
    院被告全國前案紀錄表、台灣高雄地方法院檢察署刑案資料查註紀錄表可按，犯
    罪情節較輕，已如前述，其因一時失慮，偶罹刑典，經此偵、審程序及刑之宣告
    後，應知所警惕而無再犯之虞，本院認前開宣告之刑以暫不執行為適當，予以宣
    告緩刑三年，以啟自新。又扣案仿冒ＭＩＬＤ  ＳＥＶＥＮ牌洋菸四萬包，應依
    商標法第六十四條宣告沒收，扣案估價單五張為甲○○所有，此業經其於偵訊時
    供述明確，為供犯罪所用之物，應依刑法第三十八條第一項第二款宣告沒收。另
    扣案行動電話手機，僅0000000000號、0000000000號分別
    為甲○○、乙○○所有，復與本件犯罪無直接關係，自均不予宣告沒收，附此說
    明。
三、公訴意旨另謂：被告甲○○於前揭時地運送之四萬包未稅洋菸中，有一萬五千包
    貼有偽造之專賣憑證，因認甲○○另涉有刑法第二百十六條、第二百十二條行使
    偽造特種文書罪嫌。惟訊據甲○○堅決否認有此部分犯行，辯稱：「不知運送之
    未稅洋菸中有貼偽造之專賣憑證」等語。經查，本案接運扣案洋菸之地點為非屬
    隱密處所之岡山文化中心，時間為白天，扣案洋菸復以紙箱包裝，非如前開商標
    圖樣可由包裝紙箱外觀得知，又未稅洋菸多達四萬包，僅其中一萬五千百包貼有
    專賣憑證，則衡情，甲○○自綽號「阿清」取得本案未稅洋菸後，當只求迅速離
    開現場，以防被警方發現，豈有於現場打開包裝紙箱檢查有無貼有偽造專賣憑證
    之理，是以甲○○於運送未稅洋菸之時，應不知其中有偽造專賣憑證之情事。此
    外，復查無其他確切之證據足證甲○○有違此部分犯行，應認不能證明此部分犯
    罪，惟公訴人認甲○○此部分犯嫌與前開論罪科刑部分，具有牽連犯關係，係裁
    判上一罪，故不另為此部分無罪之諭知。
據上論斷，應依刑事訴訟法第二百九十九條第一項前段，懲治走私條例第三條第一項
、第十一條，商標法第六十三條、第六十四條，臺灣省內菸酒專賣暫行條例第三十七
條第五款，刑法第二條第一項前段、第十一條前段、第二十八條、第五十五條、第四
十一條第一項、第七十四條第一款、第三十八條第一項第二款，罰金罰鍰提高標準條
例第二條，判決如主文。
中      華      民      國    九十      年      五      月    二十九    日
                              臺灣高雄地方法院刑事第一庭
                                  法官  曾  逸  誠
右正本證明與原本無異。
如不服本判決，應於判決送達後十日內，向本院提出上訴狀。
                                   書記官    許玉城
中    華    民    國      九十      年      五      月      三十      日
本判決論罪科刑法條
懲治走私條例第三條第一項：
運送、銷售或藏匿前條第一項之走私物品者，處五年以下有期徒刑、拘役或科或併科
新臺幣九萬元以下罰金。
臺灣省內菸酒專賣暫行條例第三十七條第五款：
有左列各款行為之一者，處一年以下有期徒刑拘役或科或併科五千元以下罰金。
五、違反第三十條之規定，販賣或轉讓未貼專賣憑證之菸類或酒類者。
商標法第六十三條：
明知為前條商品而販賣、意圖販賣陳列、輸出或輸入者，處一年以下有期徒刑、拘役
或科或併科新台幣五萬元以下罰金。


司法院資訊處製作；財團法人民間司法改革基金會備份。
